trunk/resultats/catalan.aff
# Verbs en -ir, formes incoatives
SFX N Y 62
SFX N   iré    eixo        iré              # 1. pateixo <IPR>
SFX N   iré    esc         iré              #    patesc
SFX N   iré    isc         [^aeiou]iré      #    patisc
SFX N   iré    isc         [gq]uiré         #    seguisc
SFX N   iré    ïsc         [^gq]uiré        #    induïsc
SFX N   iré    ïsc         [aeio]iré        #    traïsc
SFX N   iré    eixes       iré              # 2. pateixes
SFX N   iré    ixes        [^aeiou]iré      #    patixes
SFX N   iré    ixes        [gq]uiré         #    seguixes
SFX N   iré    ïxes        [^gq]uiré        #    induïxes
SFX N   iré    ïxes        [aeio]iré        #    traïxes
SFX N   iré    eix         iré              # 3. pateix
SFX N   iré    ix          [^aeiou]iré      #    patix  
SFX N   iré    ix          [gq]uiré         #    seguix  
SFX N   iré    ïx          [^gq]uiré        #    induïx  
SFX N   iré    ïx          [aeio]iré        #    traïx  
SFX N   iré    eixen       iré              # 6. pateixen  
SFX N   iré    ixen        [^aeiou]iré      #    patixen
SFX N   iré    ixen        [gq]uiré         #    seguixen
SFX N   iré    ïxen        [^gq]uiré        #    induïxen
SFX N   iré    ïxen        [aeio]iré        #    traïxen
SFX N   iré    eixi        iré              # 1. pateixi <SPR>
SFX N   iré    esqui       iré              #    patesqui
SFX N   iré    isca        [^aeiou]iré      #    patisca
SFX N   iré    isca        [gq]uiré         #    seguisca
SFX N   iré    ïsca        [^gq]uiré        #    induïsca
SFX N   iré    ïsca        [aeio]iré        #    traïsca
SFX N   iré    eixis       iré              # 2. pateixis
SFX N   iré    esquis      iré              #    patesquis
SFX N   iré    isques      [^aeiou]iré      #    patisques
SFX N   iré    isques      [gq]uiré         #    seguisques
SFX N   iré    ïsques      [^gq]uiré        #    induïsques
SFX N   iré    ïsques      [aeio]iré        #    traïsques
SFX N   iré    eixi        iré              # 3. pateixi
SFX N   iré    esqui       iré              #    patesqui
SFX N   iré    isca        [^aeiou]iré      #    patisca
SFX N   iré    isca        [gq]uiré         #    seguisca
SFX N   iré    ïsca        [^gq]uiré        #    induïsca
SFX N   iré    ïsca        [aeio]iré        #    traïsca
SFX N   iré    eixin       iré              # 6. pateixin  
SFX N   iré    esquin      iré              #    patesquin 
SFX N   iré    isquen      [^aeiou]iré      #    patisquen
SFX N   iré    isquen      [gq]uiré         #    seguisquen
SFX N   iré    ïsquen      [^gq]uiré        #    induïsquen
SFX N   iré    ïsquen      [aeio]iré        #    traïsquen
SFX N   iré    eix         iré              # 2. pateix  <IMP>
SFX N   iré    ix          [^aeiou]iré      #    patix  
SFX N   iré    ix          [gq]uiré         #    seguix  
SFX N   iré    ïx          [^gq]uiré        #    induïx  
SFX N   iré    ïx          [aeio]iré        #    traïx  
SFX N   iré    eixi        iré              # 3. pateixi
SFX N   iré    esqui       iré              #    patesqui
SFX N   iré    isca        [^aeiou]iré      #    patisca
SFX N   iré    isca        [gq]uiré         #    seguisca
SFX N   iré    ïsca        [^gq]uiré        #    induïsca
SFX N   iré    ïsca        [aeio]iré        #    traïsca
SFX N   iré    eixin       iré              # 6. pateixin  
SFX N   iré    esquin      iré              #    patesquin 
SFX N   iré    isquen      [^aeiou]iré      #    patisquen
SFX N   iré    isquen      [gq]uiré         #    seguisquen
SFX N   iré    ïsquen      [^gq]uiré        #    induïsquen
SFX N   iré    ïsquen      [aeio]iré        #    traïsquen

# Imperfet d'indicatiu de la segona conjugació
SFX O Y 11
SFX O   a      es          a                # 2. perdies, cloïes    <IIM>
SFX O   a      a           a                # 3. perdia, cloïa
SFX O   ia     íem         [^eu]ia          # 4. perdíem
SFX O   ïa     íem         ïa               #    cloíem
SFX O   eia    èiem        eia              #    dèiem (*** sempre è? ***)
SFX O   uia    úiem        uia              #    dúiem
SFX O   ia     íeu         [^eu]ia          # 5. perdíeu
SFX O   ïa     íeu         ïa               #    cloíeu
SFX O   eia    èieu        eia              #    dèieu (*** sempre è? ***)
SFX O   uia    úieu        uia              #    dúieu
SFX O   a      en          a                # 6. perdien, cloïen

# Formes de la segona conjugació semblants a SIM1 sense -c/-gu (perdés)
SFX P Y 46
SFX P   és     o           [^c]és           # 1. perdo, temo        <IPR>
SFX P   cés    ço          cés              #    torço
SFX P   és     í           .                # 1. perdí, temí        <IPE>
SFX P   és     eres        .                # 2. perderes, temeres
SFX P   és     é           .                # 3. perdé, temé
SFX P   és     érem        .                # 4. perdérem, temérem
SFX P   és     éreu        .                # 5. perdéreu, teméreu
SFX P   és     eren        .                # 6. perderen, temeren
SFX P   és     i           .                # 1. perdi, temi        <SPR>
SFX P   és     a           [^cgu]és         #    perda, tema
SFX P   cés    ça          cés              #    torça
SFX P   gés    ja          gés              #    veja
SFX P   és     is          .                # 2. perdis, temis
SFX P   és     es          .                #    perdes, temes
SFX P   és     i           .                # 3. perdi, temi
SFX P   és     a           [^cgu]és         #    perda, tema
SFX P   cés    ça          cés              #    torça
SFX P   gés    ja          gés              #    veja
SFX P   és     em          .                # 4. perdem, temem
SFX P   és     eu          .                # 5. perdeu, temeu
SFX P   és     in          .                # 6. perdin, temin
SFX P   és     en          .                #    perden, temen
SFX P   és     és          .                # 1. perdés, temés      <SIM>
SFX P   és     era         .                #    perdera
SFX P   és     essis       .                # 2. perdessis, temessis
SFX P   és     eres        .                #    perderes
SFX P   és     esses       .                #    perdesses, temesses
SFX P   és     és          .                # 3. perdés, temés
SFX P   és     era         .                #    perdera
SFX P   és     éssim       .                # 4. perdéssim, teméssim
SFX P   és     éssem       .                #    perdéssem, teméssem
SFX P   és     érem        .                #    perdérem
SFX P   és     éssiu       .                # 5. perdéssiu, teméssiu
SFX P   és     ésseu       .                #    perdésseu, temésseu
SFX P   és     éreu        .                #    perdéreu
SFX P   és     essin       .                # 6. perdessin, temessin
SFX P   és     essen       .                #    perdessen, temessen
SFX P   és     eren        .                #    perderen
SFX P   és     i           .                # 3. perdi, temi        <IMP>
SFX P   és     a           [^cgu]és         #    perda, tema
SFX P   cés    ça          cés              #    torça
SFX P   gés    ja          gés              #    veja
SFX P   és     em          .                # 4. perdem, temem
SFX P   és     eu          .                # 5. perdeu, temeu
SFX P   és     in          .                # 6. perdin, temin
SFX P   és     en          .                #    perden, temen
